臺灣臺南地方法院刑事判決
110年度易字第822號
公  訴  人  臺灣臺南地方檢察署檢察官
被      告  王智麒



上列被告因竊盜案件，經檢察官提起公訴（110年度偵字第10991
號、第11256號、第11521號、第12862號），本院判決如下：
    主  文
甲○○犯竊盜罪，處有期徒刑肆月，如易科罰金，以新臺幣壹仟元
折算壹日；又犯攜帶兇器竊盜罪，處有期徒刑陸月，如易科罰金
，以新臺幣壹仟元折算壹日；又犯竊盜罪，處有期徒刑參月，如
易科罰金，以新臺幣壹仟元折算壹日；又犯竊盜罪，處有期徒刑
肆月，如易科罰金，以新臺幣壹仟元折算壹日。應執行有期徒刑
拾月，如易科罰金，以新臺幣壹仟元折算壹日。
未扣案之犯罪所得新臺幣捌仟貳佰貳拾元、黑色背包貳個、藍芽
耳機壹盒、一般日用品壹拾貳個、藍芽喇叭壹個均沒收，於全部
或一部不能沒收或不宜執行沒收時，追徵其價額。 
    事  實
一、甲○○分別基於意圖為自己不法所有之犯意：
  ㈠於民國110年4月21日23時許，在臺南市○○區○○路000號對面（
    即熱情小子冰店牆邊），見辛○○所有停放該處之 車牌號碼0
    0–5716號自小客貨車（下稱UN–5716號車）之鑰匙放在車內
    且未上鎖，遂徒手以該車鑰匙發動駛離而竊取得手。
  ㈡於110年4月22日1時47分許，駕駛UN–5716號車至臺南市○○區○○路00號擺設選物販賣機之處所，持客觀上對人之身體、生
    命具有危險性而可供兇器使用之破壞剪1把，接連剪斷己○○
    、戊○○、丙○○所有放置在該處之選物販賣機之鎖頭，而先後
    竊取選物販賣機內之零錢箱3個【零錢箱內依序有現金新臺
    幣（下同）4,070元、3,000元、1,500元】得手後，為到場
    補貨之胡瑞峯當場發現，甲○○隨即駕駛UN–5716號車逃至臺
    南市○○區○○○○○○○○區○○路00號前停放，並取走前開零錢箱內
    之8,220元，將剩餘之350元及空零錢箱2個放在UN–5716號車
    上、另1個空零錢箱隨手丟棄草叢後，搭乘不知情之王尚忠
    所駕駛之車牌號碼000–7921號營業用小客車離開。
  ㈢於110年4月28日22時30分許，在臺南市○○區○○街00號前，見
    乙○○所有停該處之N7–9219號自小客車（下稱N7–9219號車）
    之鑰匙放在車內且未上鎖，遂徒手以該車鑰匙發動駛離，竊
    取得手供代步使用，嗣棄置於臺南市○○區○○
    路000號旁之停車場。。
  ㈣於110年5月5日14時許，在庚○○所經營位於臺南市○○區○○路00
    0號之夾娃娃機店，徒手以將夾娃娃機之機臺打開，再將機
    臺內之庚○○所有之黑色背包2個（價值約1,200元）、藍芽耳
    機1盒（價值約300元）、一般日用品12個（價值約2000元）
    等商品移置出貨洞口，並操作夾子將商品夾取掉出洞口之手
    法，以及徒手在禮品區拿取庚○○所有之藍芽喇叭1個（價值
    約350元）之方式，竊取上開物品得手。
二、案經辛○○、己○○、戊○○、丙○○、乙○○、庚○○訴由臺南市政府
    警察局玉井分局、善化分局報請臺灣臺南地方檢察署檢察官
    偵查起訴。
    理  由
一、本判決下列所引用之各項證據，檢察官及被告甲○○均同意作
    為證據，且至言詞辯論終結前均未見有聲明異議之情形，本
    院審酌各該證據作成之客觀環境及條件，均無違法或不當取
    證或其他顯不可信之情形，作為證據使用皆屬適當，依刑事
    訴訟法第159條之5之規定，均有證據能力。
二、訊據被告對於上揭事實均坦承不諱，核與告訴人辛○○、己○○
    、戊○○、丙○○、乙○○、庚○○及證人王尚忠、胡瑞峯、楊老等
    於司法警察調查中之陳述情節相符，並有附表所示之非供述
    證據可稽，事證明確，被告犯行洵堪認定。
三、論罪科刑部分：
  ㈠按足以剪斷鎖頭之破壞剪，係為鐵製之利器，客觀上足以威
    脅人之生命身體之安全而可供兇器使用。核被告所為，就事
    實欄「一」之㈠、㈢、㈣部分，均犯刑法第320條第1項之竊盜
    罪；就事實欄「一」之㈡部分，係犯同法第321條第1項第3款
    之攜帶兇器竊盜罪。被告就事實欄「一」之㈡、㈣所示犯行，
    均係各基於一個於密接之時間，竊取同一處所之物品之犯意
    ，而分別接續竊取告訴人己○○、戊○○、丙○○所有之零錢箱3
    個（含其內之金錢），以及接續竊取告訴人庚○○所有之黑色
    背包2個、藍芽耳機1盒、一般日用品12個、藍芽喇叭1個，
    各為包括一罪之接續犯。上開4次竊盜犯罪，犯意各別、行
    為互異，應分論併罰。
  ㈡被告於偵查犯罪職權之公務員尚未發覺事實欄「一」之㈢所示
    犯罪之前，即主動向警員告知有該次竊盜行為，並接受裁判
    ，此部分業合乎刑法第62前段所指對於未發覺之罪自首而受
    裁判之要件，且其坦認該次未遭發覺之竊盜犯行並供出犯罪
    過程，助益犯罪事實之偵查釐清，堪認其之自首係出於內心
    悔悟，是依刑法第62條前段規定，就事實欄「一」之㈢所所
    示犯罪減輕其刑。
  ㈢爰審酌被告先前曾有竊盜犯行經法院判刑處罰，有臺灣高等
    法院被告前案紀錄表1份可憑（本件未構成累犯），猶基於
    一己之貪念，不思循正途賺取財物，任意竊取他人物品，侵
    害他人之財產權及妨礙社會安全，然念及其於犯後尚知坦承
    犯行認錯，並將犯罪過程供述清楚，犯後態度非屬惡劣，且
    考量事實欄「一」之㈠、㈢所示遭竊車輛均已歸還告訴人辛○○
    、乙○○而未使損害擴大，而事實欄「一」之㈡所示遭竊之物
    尚有8,220元及空零錢箱1個未獲歸還、事實欄「一」之㈣所
    示遭竊之物均未歸還，亦未就事實欄「一」之㈡、㈣所示犯行
    部分補償損失之各次犯行造成之侵害程度，復兼衡被告自述
    其係國中畢業、入監前從事芒果臨時工、須扶養1名未成年
    女及同居人（同居人罹有情感性思覺失調症、糖尿病、高血
    脂症，並領有中華民國身心障礙證明、重大傷病免自行部分
    負擔證明，有被告提出之清海醫院診斷證明書、陳瑞明診所
    診斷證明書、中華民國身心障礙證明及全民康保險證明卡各
    1份可參）之智識程度及家庭經濟狀況等一切情狀，分別量
    處如主文所示之刑，均併予諭知如易科罰金之折算標準及定
    其應執行刑。
  ㈣沒收部分：
　⑴被告實行「一」之㈡所示犯罪而取得之8,220元，以及實行「
    一」之㈣所示犯罪而取得之黑色背包2個、藍芽耳機1盒、一
    般日用品12個、藍芽喇叭1個，係為未扣案之犯罪所得，均
    依刑法第38條之1第1項、第3項規定宣告沒收，並於全部或
    一部不能沒收或不宜執行沒收時，追徵其價額，且依第40條
    之2第1項規定併執行之。
　⑵被告實行「一」之㈡所示犯罪而取得之350元及空零錢箱2個、
    實行事實欄「一」之㈠、㈢所示犯罪而取得之車輛，均已歸還
    而無庸再併予宣告沒收；至於供實行「一」之㈡所示犯罪使
    用之破壞剪1把，以及實行同次犯罪所取得之空零錢箱1個（
    被告陳稱係長約30或40公分、寬約20公分之普通木製而非名
    貴之物等語），均未扣案，亦非違禁物或須義務沒收之物，
    且倘進行價額認定估算，勢必先行確認原物之狀況，或有函
    詢各相關公司、機關以取得估算基礎之必要，過程即需耗費
    相當時日及訴訟資源，價值亦會隨時間經過折舊，縱嗣後順
    利予以沒收或追徵價額，所取得之利益應甚微量，在本案中
    為宣告沒收、追徵價額進行之調查程序，與欲達成之目的顯
    不相當，不具實益，益難認具刑法上之重要性，故參酌刑法
    第38條之2第2項規定而均不予宣告沒收。
據上論斷，應依刑事訴訟法第299條第1項前段，刑法第320條第1
項、第321條第1項第第3款、第62條前段、第41條第1項前段、第
51條第1項第5款、第38條之1第1項、第3項、第40條之2第1項，
判決如主文。
本案經檢察官丁○○到庭執行職務。
中　　華　　民　　國　　110 　年　　11　　月　　26　　日
                  刑事第十三庭  法  官  陳威龍
以上正本證明與原本無異。
如不服本判決應於收受本判決後20日內向本院提出上訴書狀，並
應敘述具體理由。其未敘述上訴理由者，應於上訴期間屆滿後20
日內向本院補提理由書狀（均須按他造當事人之人數附繕本）「
切勿逕送上級法院」。 
　　　　　　　　　　　　　　　　書記官  楊琄琄
中　　華　　民　　國　　110 　年　　11　　月　　29　　日
附錄論罪科刑法條：　
刑法第320條第1項：
意圖為自己或第三人不法之所有，而竊取他人之動產者，為竊盜
罪，處5年以下有期徒刑、拘役或50萬元以下罰金。
刑法第321條第1項第3款：
犯前條第1項、第2項之罪而有下列情形之一者，處6月以上5年以
下有期徒刑，得併科50萬元以下罰金：
三、攜帶兇器而犯之。
　　　　　　　　　　　　　　　　　　　　　　　　　　
附表：非供述證據（下列「警一卷」、「警三卷」、「警四卷」
      依序為臺南市政府警察局玉井分局偵查隊南市警偵字第11
      00237349號、0000000000號、0000000000號卷，「警二卷
      」為臺南市政府警察局善化分局南市警善警偵字第110025
      0926號卷）
車號查詢汽車車籍1份、現場照片3張（警一卷第17、21、22頁）
臺南市政府警察局善化分局扣押筆錄、臺南市政府警察局善化分
局善化派出所扣押物品目錄表、贓物認領保管單各1份（警二卷
第51至57、61、63、65頁）
臺南市○○區○○路00號監視器錄影畫面翻拍照片、現場照片及UN-5
716號車照片共32張（警二卷第67至97頁）
車輛詳細資料報表1份、路邊監視器錄影畫面翻拍照片及現場照
片共9張（警三卷第11、13至21頁）
臺南市○○區○○路000號監視器翻拍照片及現場照片共28張（警四
卷第13至25頁）